臺灣桃園地方法交通事件裁定　　　　　　94年度交聲字第94號
原處分機關　交通部公路總局新竹區監理所桃園監理站
異　議　人
即受處分人　甲○○　男　42歲.
上列受處分人因違反道路交通管理處罰條例案件，對於原處分機
關交通部公路總局新竹區監理所桃園監理站94年2 月24日所為桃
監裁罰字第裁52-Z00000000號裁決，聲明異議，本院裁定如下：
    主  文
原處分撤銷。
甲○○汽車行駛於高速公路，而不遵不得在路肩上行駛之管制規
定，處罰鍰新台幣參仟元，並記違規點數壹點。
    理  由
一、原處分意旨略以：本件異議人即受處分人（下稱異議人）於
    民國93年10月13日17時25分許，駕駛車號647-KB號營業貨櫃
    曳引車，行經國道3 號高速公路大溪入口匝道北處時，行駛
    左側路肩，經舉發機關國道高速公路警察局第六警察隊警員
    發現，而依道路交通管理處罰條例第33條第1 項，依法裁處
    罰緩新臺幣（下同）3 千元（漏未依同條例第63條第1 項第
    1 款規定並記違規點數1點）等語。
二、異議意旨略以：異議人於93年10月13日17時25分許，駕駛車
    號647-KB號營業貨櫃曳引車，行經國道3 號高速公路大溪入
    口匝道欲北上，遭警員以莫須有事由舉發行駛路肩，並態度
    惡劣，故提出異議云云。
三、按交通法庭認為聲明異議有理由，或聲明異議雖無理由而原
    處分不當或違法者，應以裁定將原處分經聲明異議部分撤銷
    ，並自為裁定，道路交通案件處理辦法第20條前段定有明文
    ；次按汽車行駛高速公路，不得在路肩上行駛、利用路肩超
    越前車、倒車，高速公路交通管制規則第9 條第2 款規定甚
    詳；又道路交通管理處罰條例第33條第1 項規定：汽車行駛
    於高速公路，而不遵管制規定者，處3 千元以上6 千元以下
    罰鍰，並應依同條例第63條第1 項第1 款規定並記違規點數
    1點。
四、經查：
（一）本件異議人前開違規事實，業據證人即舉發本件違規之警
      員李明良到庭結證稱：「（你確定異議人當時所駕駛的曳
      引車是行駛在路肩上？）是。他是從左側進入匝道入口，
      沿著左側一直上來，沒有進入車道，快到紅線燈時才切到
      主線上，我們就把他攔下來開單告發。」、「（從匝道入
      口到紅綠燈距離？）大概20幾公尺。」、「（你確定有目
      擊異議人的車子從匝道入口處到接近紅綠燈的地方都是行
      駛在左側路肩上？）是。」、「（異議人的聯結車當時所
      佔用的路肩跟正常車道的比例？）有半個車身在車道上，
      有半個車身在車道外。匝道入口處的寬度約4 米，應該可
      以容納兩台車。」等語（見本院94年5 月3 日審理筆錄）
      ，並有證人提出附卷之道路交通事故現場圖1 紙、現場照
      片11張可資佐證。
（二）至於異議人雖辯稱：當時警員攔查位置是在高速公路上，
      並非在匝道上的紅綠燈處，且匝道是360 度的圓形，從高
      速公路上根本看不到入口處，另匝道左側的邊線距離路邊
      不到30公分，怎麼會有左側路肩云云。然查，警員李明良
      當時所在之位置係在接近高速公路入口處的紅綠燈處，自
      該處可以看到從入口處上來之車輛等情，業據證人李明良
      證述明確，復稽之卷附之現場照片所示，該處匝道入口雖
      稍有彎度，然並非360 度之路線，警員應可自臨檢處觀察
      匝道入口處之情形自明。再者，觀諸警員所提出之道路交
      通事故現場圖所示，該處左側路肩寬度為1.5 公尺，並非
      如異議人所述之不到30公分，以異議人駕駛之營業曳引車
      車寬約2.4 公尺計算，恰如證人所述異議人之曳引車行駛
      路肩，而「半個車身在車道上，半個身車在車道外」，益
      見異議人所辯左側路寬甚狹而不可能行駛路肩之辯詞不可
      採。
（三）本院再參諸異議人自承當時為下班時間，有一整排之自用
      小客車行駛路肩，則警員欲取締整排違規行駛路肩之自用
      小客車輕而易舉，且不易誤認，何以單獨攔停異議人所駕
      駛，行駛於正常車道之營業曳引車？是異議人辯稱上情實
      與常理有違，應以證人所述異議人確有違規行駛路肩乙情
      為可採。是異議人於前開時地在高速公路匝道口行駛路肩
      之違規事實，事證明確，已堪認定，異議人空言否認違規
      ，並提起本件異議為無理由。至於異議人所稱警員態度不
      佳一節，與異議人是否確有違規事由無關，非本院所得審
      酌，宜由異議人另循行政申訴管道提出建議，附此敘明。
五、揆諸上開規定，異議人於高速公路行駛路肩，應處3 千元以
    上6 千元以下罰鍰，並計違規點數1 點，原處分機關僅處異
    議人罰鍰3 千元，漏未依同條例第63條第1 項第1 款規定並
    記違規點數1 點，尚非合法。是本件異議雖無理由，然因原
    處分違法，即屬不能維持，仍應由本院將原處分撤銷並自為
    裁定。爰依道路交通案件處理辦法第二十條前段，裁定如主
    文。
中　　華　　民　　國　　94　　年　　5 　　月　　23　　日
                              交通法庭法　官　陳永來
上正本證明與原本無異。
如不服本裁定，應於送達後五日內，向本院提出抗告狀。
                                      書記官　劉霜潔
中　　華　　民　　國　　94　　年　　5 　　月　　23　　日
